【裁判字號】    98,審訴,67
【裁判日期】    980306
【裁判案由】    違反毒品危害防制條例
【裁判全文】
臺灣新竹地方法院宣示判決筆錄          98年度審訴字第67號
公  訴  人  臺灣新竹地方法院檢察署檢察官
被      告  乙○○
指定辯護人  本院公設辯護人  甲○○
上列被告因違反毒品危害防制條例一案，經檢察官提起公訴（97
年度毒偵字第2124號）後，聲請本院改依協商程序而為判決，於
中華民國98年3 月6 日下午4 時在本院刑事第十一法庭宣示判決
，出席職員如下：
法官起立朗讀判決主文、犯罪事實要旨、處罰條文，及告以上訴
限制、期間並提出上訴狀之法院，且諭知記載其內容：
一、主  文：
    乙○○施用第一級毒品，累犯，處有期徒刑玖月；扣案之海
    洛因包毛重分別壹點貳公克（淨重零點捌陸伍玖公克，驗
    餘淨重零點捌零柒肆公克）、點壹公克（淨重貳點伍肆貳
    捌公克，驗餘淨重貳點肆貳玖壹公克）及柒點陸公克（淨重
    柒點零零零玖公克，驗餘淨重陸點捌貳柒貳公克），沒收銷
    燬之。又施用第二級毒品，累犯，處有期徒刑伍月；扣案之
    甲基安非他命顆（淨重零點零捌捌公克，驗餘淨重零點
    貳肆肆公克；淨重零點壹肆捌公克，驗餘淨重零點貳陸
    陸柒公克；淨重零點壹貳伍公克，驗餘淨重零點貳柒肆柒
    公克），沒收銷燬之。主刑部分應執行有期徒刑壹年。
二、犯罪事實要旨：
（一）乙○○前曾於民國94年4 月間，因竊盜案件，經臺灣桃園
      地方法院於94年5 月13日，以94年度壢簡字第885 號判決
      ，判處有期徒刑4 月，並宣告緩刑2 年，嗣於94年6 月18
      日確定，惟其於緩刑前故意犯他罪，而在緩刑期內受有期
      徒刑以上刑之宣告，經本院以95年度撤緩字第32號裁定撤
      銷緩刑之宣告，並於96年7 月2 日易科罰金執行完畢。
（二）乙○○前於89年10月間，因施用毒品案件，經本院以89年
      度毒聲字第2414號裁定送觀察、勒戒，並於89年10月2 日
      入所執行觀察勒戒後，認無繼續施用毒品之傾向，於89年
      10月19日因無繼續施用毒品傾向出所執行完畢，嗣經臺灣
      新竹地方法院檢察署檢察官於89年10月20日以89年度毒偵
      字第2471號為不起訴處分確定。
（三）乙○○不知警惕，又於94年5 月間，因施用第二級毒品案
      件，經本院於94年8 月31日，以94年度竹簡字第665 號判
      決，判處有期徒刑3 月，嗣於94年10月3 日確定，於94年
      11月24日入監執行，並於95年2 月23日縮刑期滿執行完畢
      。
（四）乙○○竟不知警惕，又於97年6 月間，因施用第一級、第
      二級毒品案件，經本院於97年9 月30日，以97年度訴字第
      740 號判決，分別判處有期徒刑7 月、4 月，並經定應執
      行刑為有期徒刑10月，嗣於97年9 月30日確定，現正執行
      中。
（五）乙○○不知悔改，又於97年7 月間，因施用第一級毒品案
      件，經本院於97年10月15日，以97年度訴字第885 號判決
      ，判處有期徒刑8 月，嗣於97年11月3 日確定，現正執行
      中。
（六）乙○○竟不知悔改，又於97年7 月間，因施用第一級、第
      二級毒品案件，經本院於97年9 月23日，以97年度訴字第
      741 號判決，分別判處有期徒刑7 月、4 月，並經定應執
      行刑為有期徒刑10月，嗣於97年10月13日確定，現正執行
      中。
（七）乙○○仍不知悔改，於前開觀察勒戒處分執行完畢釋放後
      ，「5 年內再犯」施用毒品案件，並經法院判處罪刑確定
      後，(1)復基於施用第一級毒品海洛因的犯罪意思，於97年
      10月29日晚上8 時許，在其位於新竹市○區○○路136 號
      之住處內，以將海洛因粉末置入針筒內加水再注射之方式
      ，施用第一級毒品海洛因1 次。(2)另基於施用第二級毒品
      甲基安非他命的犯罪意思，於97年10月29日晚上9 時許，
      在上開住處內，以將甲基安非他命置於吸食器內，再以火
      燒烤，吸其煙霧之方式，施用第二級毒品甲基安非他命1
      次。嗣為警於97年10月30日下午5 時30分許，持搜索票在
      乙○○上開住處內執行搜索查獲，並扣得其所有的海洛因
      3 包毛重分別1.2 公克（淨重0.8659公克，驗餘淨重0.80
      74公克）、3.1 公克（淨重2.5428公克，驗餘淨重2.4291
      公克）、7.6 公克（淨重7.0009公克，驗餘淨重6.8272公
      克），及甲基安非他命3 顆（淨重0.3088公克，驗餘淨重
      0.2434公克；淨重0.3148公克，驗餘淨重0.2667公克；淨
      重0.3125公克，驗餘淨重0.2747公克），經警採集其尿液
      送驗結果，呈嗎啡、可待因陽性及安非他命、甲基安非他
      命陽性反應，始悉上情。
三、處罰條文：
    毒品危害防制條例第10條第1 項、第2 項、第18條第1 項前
    段，刑法第11條、第47條第1 項、第51條第5 款。
四、協商判決除有刑事訴訟法第455 條之4 第1 項第1 款於本訊
    問程序終結前，被告撤銷協商合意或檢察官撤回協商聲請者
    ；第2 款被告協商之意思非出於自由意志者；第4 款被告所
    犯之罪非第455 條之2 第1 項所定得以協商判決者；第6 款
    被告有其他較重之裁判上一罪之犯罪事實者；第7 款法院認
    應諭知免刑或免訴、不受理者情形之一，及違反同條第2 項
    「法院應於協商合意範圍內為判決；法院為協商判決所科之
    刑，以宣告緩刑或2 年以下有期徒刑、拘役或罰金為限」之
    規定者外，檢察官與被告均不得上訴。
五、如有前項得上訴之情形，得自收受宣示判決筆錄送達之日起
    10日內，向本院提出上訴書狀，上訴於第二審法院。
中    華    民    國    98    年    3     月    6     日
                  刑事第九庭書  記  官  蕭汝芳
                            審判長法官  馮俊郎
以上筆錄正本係照原本作成。
                            書  記  官  蕭汝芳
中    華    民    國    98    年    3     月    6     日
附錄本案處罰實體法條全文：
毒品危害防制條例第10條第1 項、第2 項：
施用第一級毒品者，處6 月以上5 年以下有期徒刑。
施用第二級毒品者，處3 年以下有期徒刑。


司法院資訊處製作；財團法人民間司法改革基金會備份。
